最高法院刑事判決　　　　　　　　　　111年度台上字第925號
上　訴　人　許坊琦
 
 
上列上訴人因違反槍砲彈藥刀械管制條例案件，不服臺灣高等法
院中華民國110年11月9日第二審判決（110 年度上訴字第2676號
，起訴案號：臺灣新北地方檢察署109年度偵字第28246號），提
起上訴，本院判決如下：
    主  文
上訴駁回。
    理  由
一、按刑事訴訟法第377 條規定，上訴於第三審法院，非以判決
    違背法令為理由，不得為之。是提起第三審上訴，應以原判
    決違背法令為理由，係屬法定要件。如果上訴理由書狀並未
    依據卷內訴訟資料，具體指摘原判決不適用何種法則或如何
    適用不當，或所指摘原判決違法情事，顯與法律規定得為第
    三審上訴理由之違法情形，不相適合時，均應認其上訴為違
    背法律上之程式，予以駁回。
二、本件原審審理結果，認為上訴人許坊琦違反槍砲彈藥刀械管
    制條例犯行明確，引用第一審判決書記載之事實、證據（補
    充援引上訴人於原審準備程序及審理時之自白）及理由，因
    而維持第一審所為論處上訴人犯非法持有非制式手槍罪刑之
    判決，駁回上訴人在第二審之上訴，已詳敘其調查證據之結
    果及憑以認定犯罪事實之心證理由。
三、犯罪之實行，學理上有接續犯、繼續犯、集合犯、吸收犯、
    結合犯等實質上一罪之分類，因均僅給予一罪之刑罰評價，
    故其行為之時間認定，當自著手之初，持續至行為終了，並
    延伸至結果發生為止，倘上揭犯罪時間適逢法律修正，跨越
    新、舊法，而其中部分作為，或結果發生，已在新法施行之
    後，應即適用新規定，不生依刑法第2 條比較新、舊法而為
    有利適用之問題。原判決引用第一審判決書理由貳、參之一
    ，記明依憑上訴人之供承，並有卷附搜索扣押筆錄、扣案槍
    枝與現場查獲照片、槍枝鑑定書在卷可憑，及非制式手槍 1
    枝扣案可佐，認定上訴人自民國109年5月間某日起，迄同年
    7月6日23時30分為警查獲止，非法持有非制式手槍之犯罪事
    實。復敘明上訴人非法持有非制式手槍之行為，自開始持有
    時起，一直繼續至遭警查獲為止才完結，而屬繼續犯，僅論
    以一罪，且其行為終了時已在新法施行之後，如何直接適用
    修正後槍砲彈藥刀械管制條例第7條第4項規定，而無新、舊
    法比較適用之理由，載述甚詳，核無不合。要無上訴意旨所
    指違反證據法則、判決理由不備之違法。
四、刑之量定，屬事實審法院得依職權自由裁量之事項，苟其量
    刑已以行為人之責任為基礎，並斟酌刑法第57條各款所列情
    狀，在法定刑度內，酌量科刑，無顯然失當或違反公平、比
    例及罪刑相當原則者，亦無偏執一端，致明顯失出失入情形
    ，自不得指為違法。本件原判決已具體審酌關於刑法第57條
    科刑等一切情狀，在罪責原則下適正行使其量刑之裁量權，
    說明維持第一審量刑之論據，所科處之刑度客觀上並未逾越
    法定刑度，亦與罪刑相當原則無悖，難認有濫用其裁量權限
    之違法情形。至適用刑法第59條酌減其刑與否，法院本屬有
    權斟酌決定，當事人自不得以未依刑法第59條酌減其刑，執
    為第三審上訴之理由。上訴意旨漫詞指摘原判決未適用刑法
    第59條酌減其刑，量刑過重等語，係對原審量刑職權之合法
    行使，任意指摘，亦非合法之第三審上訴理由。
五、依上所述，本件上訴違背法律上之程式，應予駁回。
據上論結，應依刑事訴訟法第395條前段，判決如主文。
中    華    民    國   111    年    2     月    9     日
                  刑事第六庭審判長法  官  許  錦  印  
                                  法  官  朱  瑞  娟  
                                  法  官  劉  興  浪  
                                  法  官  高  玉  舜  
                                  法  官  何  信  慶  
本件正本證明與原本無異
                                  書記官
中    華    民    國   111    年    2     月    14    日